臺灣臺南地方法院刑事判決　　　　　　　 94年度訴字第437號
　　公　訴　人　臺灣臺南地方法院檢察署檢察官
　　被　　　告　丙○○　男　3.
　　指定辯護人　蘇正信律師
上列被告因強盜案件，經檢察官提起公訴 （94年度偵字第963號
），本院判決如下：
    主  文
丙○○連續意圖為自己不法之所有，攜帶兇器，以強暴至使不能
抗拒，而取他人之物，處有期徒刑肆年。扣案水果刀貳把（其中
壹把刀刃長貳參點伍公分、寬貳公分；另壹把刀刃長貳陸點伍公
分、寬參點參公分）、長袖襯衫貳件（藍白綠色相間、水藍色襯
衫各壹件），均沒收之。
    事  實
一、丙○○因積欠地下錢莊款項無力償還，竟基於意圖為自己不
    法之所有之概括犯意，而為下列行為：
    （一）其先於民國（下同）93年12月22日下午6時許，身穿
          藍白綠色相間長袖上衣，攜帶一把水果刀（刀刃長
          23.5 公分、寬2公分），騎乘友人所有，車牌號碼不
          詳之機車一輛，獨自前往臺南縣永康市○○街89號「
          寶貝熊超商」，向店員甲○○佯稱要購買洋酒，旋趁
          甲○○轉身欲拿取洋酒之際，以持前開水果刀抵住王
          玉媺胸前之方式施以強暴，至使甲○○不能抗拒，而
          將收銀機打開，由丙○○強取收銀機內之現金合計新
          臺幣（下同）3800元，丙○○得手後即將甲○○推入
          店內後方儲藏室，要求甲○○3分鐘後始得走出，隨
          即騎乘機車逃逸。
    （二）其復於同年12月23日下午6時許，身穿水藍色長袖上
          衣，攜帶一把水果刀（刀刃長26.5公分、寬3.3公分
          ），搭乘一輛不詳車牌號碼之計程車，前往臺南市○
          區○○路886號「多多龍檳榔攤」，向店員林怡君佯
          稱要購買啤酒，趁林怡君轉身欲拿取啤酒之際，以持
          上開水果刀抵住林怡君胸口至頸部部位之方式施以強
          暴，至使林怡君不能抗拒，而告知現金放在抽屜內，
          丙○○即打開抽屜，強取置放其內之現金合計6700元
          ，得手後並將林怡君推入店內後方儲藏室，要求林怡
          君不得移動，隨即乘坐計程車逃逸。
    （三）而丙○○前揭2次強盜所得之款項，均花用殆盡。嗣
          於同月28日下午3時許，丙○○因覺良心不安，於未
          被有偵查犯罪職權之機關或公務員查知其為犯人前，
          即主動向臺南縣警察局永康分局大灣派出所警員自首
          ，進而接受偵訊。嗣並帶同員警前往臺南縣永康市○
          ○路之萬泰銀行旁巷子內、臺南縣永康市○○路879
          巷31號住處等處所，查扣得上開水果刀2把及強盜時
          所穿著之長袖襯衫2件。
二、案經丙○○自首及甲○○、林怡君訴由臺南縣警察局永康分
    局報請臺灣臺南地方法院檢察署檢察官偵查起訴。
    理  由
一、上開事實，迭經被告丙○○於警詢中、偵查時及本院審理中
    均自白不諱，並當庭為認罪之表示（見本院卷94年5月19日
    審理筆錄）。核與告訴人（即被害人）甲○○於警詢時、偵
    查中所指訴其工作之「寶貝熊超商」遭被告強盜財物3800元
    ；告訴人（即被害人）林怡君於警詢所指訴其工作之「多多
    龍檳榔攤」遭被告強盜財物6700元等情節相符。（見警卷第
    10至16頁、偵查卷第13頁）此外，復有上揭水果刀2把、被
    告犯案時所穿著之藍白綠色相間及水藍色長袖襯衫2件扣案
    可考及翻攝自「多多龍檳榔攤」之監視器現場監視錄影照片
    1張、扣押書1紙、照片共14幀附卷可稽。綜上，本件事證已
    臻明確，被告前揭強盜犯行，堪以認定，應依法論科。
二、按刑法第321條第1項第3款之攜帶兇器竊盜罪，係以行為人
    攜帶兇器竊盜為其加重條件，此所謂兇器，其種類並無限制
    ，凡客觀上足對人之生命、身體、安全構成威脅，具有危險
    性之兇器均屬之，且祇須行竊時攜帶此種具有危險性之兇器
    為已足，並不以攜帶之初有行兇之意圖為必要（最高法院79
    年臺上字第5253號判例意旨參照）。查：本案被告所攜帶之
    水果刀2把，刀刃均為金屬材質，質地堅硬，且刀鋒銳利，
    其中1把刀認長23.5公分、寬2公分；另1把刀刃長26.5公分
    、寬約3.3公分，依一般社會通念，若持以行兇，客觀上均
    足以對人之身體、生命構成威脅、危險，具有殺傷力，自堪
    認為兇器。又被告於前開時、地，以持前述水果刀強押被害
    人胸部或胸口至頸部處之方式強盜財物，核其所為，係犯刑
    法第330條第1項意圖為自己不法之所有，攜帶兇器，以強暴
    至使不能抗拒，而取他人之物之加重強盜罪。又被告先後2
    次犯行，時間緊接，犯罪基本構成要件相同，顯係基於概括
    之犯意反覆為之，應依刑法第56條連續犯之規定，論以1罪
    ，並加重其刑。又被告對於其前開強盜罪未為有偵查犯罪職
    權之機關或公務員發覺前，即自首進而受裁判，應依刑法第
    62 條前段之規定，減輕其刑，並依同法第71條之規定，先
    加後減之。爰審酌被告並無前科，素行尚佳，此有臺灣臺南
    地方法院檢察署刑案資料查註紀錄表、臺灣高等法院被告前
    案紀錄表各1份附卷可稽，被告犯罪之動機、目的乃因積欠
    地下錢莊債務，其因患有酒精性精神病，自我控制力較差，
    此有臺南醫院診斷證明書1紙可憑，其惡性非重，然其持刀
    強盜，對社會治安、公共秩序造成極大負面影響，且因此導
    致被害人等受有財產上之損失、精神上之恐懼，犯罪所生之
    危害非輕，又其於本案犯罪所得之不法利益非鉅，且被告嗣
    已與「寶貝熊超商」、「多多龍檳榔攤」達成民事上和解，
    有收據2紙存卷足佐，本院認其已盡力彌補本件犯罪致生之
    損害，且其自首並坦認犯行，犯罪後之態度尚佳等一切情狀
    ，量處如主文所示之刑。
三、末查：扣案之水果刀2把（其中1把刀刃長23.5公分、寬2公
    分；另1把刀刃長26.5公分、寬3.3公分）、長袖襯衫2件（
    藍白綠色相間、水藍色襯衫各1件），均為被告所有，供其
    犯本案強盜罪所用之物，業據其供陳在卷（見本院卷94年5
    月19日審理筆錄），自應依刑法第38條第1項第2款之規定，
    宣告沒收之。
據上論斷，應依刑事訴訟法第299條第1項前段，刑法第56條、第
330條第1項、第62條前段、第38條第1項第2款，判決如主文。
本案經檢察官乙○○到庭執行職務。
中　　華　　民　　國　　94　　年　　5 　　月　　31　　日
　　　　　　　　    　刑事第十二庭  審判長法　官  謝瑞龍
                                          法  官  徐文瑞
                                          法  官　徐千惠
以上正本證明與原本無異
如不服本判決應於送達後10日內向本院提出上訴狀（須附繕本）
。
　          　　　　　　　　　　　　　　　書記官　李劍龍
中　　華　　民　　國　　94　　年　　6　   月　　 3　　日
附論罪科刑依據之法條：
中華民國刑法第328條第1項：
意圖為自己或第3人不法之所有，以強暴、脅迫、藥劑、催眠術
或他法，至使不能抗拒，而取他人之物或使其交付者，為強盜罪
，處五年以上有期徒刑。
中華民國刑法第330條第1項：
犯強盜罪而有第321條第1項各款情形之一者，處七年以上有期徒
刑。
